---
title: "script 2"
author: "momo"
date: "5/6/2022"
output: html_document
---

```{r setup, include=FALSE}
knitr::opts_chunk$set(echo = TRUE)
```

#Carte d'une variable de carroyage
```{r}
library(sf)
library(mapsf)
```

```{r}
library(leaflet)
leaflet()%>%addTiles()
```
```{r}
m<-leaflet()
m<-addTiles(m)
m
```
```{r}
library(sf)
data2<-st_read("documents/insee.gpkg","bondy")
```
Je charge le fichier insee.gpkg et je fais apparaître la couche bondy.

```{r}
data2<-st_transform(data2,4326)
data2$Men_pauv
```
```{r}
pal<-colorNumeric(
  palette = "YIOrRd",
  domain = data2$Men_pauv
)
leaflet(data2) %>%
  addPolygons(color = "#444444", weight = 1, smoothFactor = 0.5,
    opacity = 1.0, fillOpacity = 0.5,
    fillColor = ~colorQuantile("YlOrRd",Men_pauv)(Men_pauv),
    highlightOptions = highlightOptions(color = "white", weight = 2,
      bringToFront = TRUE)) %>% addLegend("bottomright", pal = pal, values = ~Men_pauv,
    title = "Ménages pauvres",
    opacity = 1
  ) %>% addTiles()
```
J'affiche les données sur la variable des ménages pauvres pour identifier la répartition dans l'espace de ces ménages.
Les commandes ci-dessus permettent d'afficher le carroyage de ménages et de leur attribuer une couleur selon la pauvreté de chaque zone.


#Carte de vote
```{r}
library(sf)
library(mapsf)
data<-st_read("vote.gpkg","jointure")
```
```{r}
apply(data[,14:18,drop=T],2,sum)
summary(data[,14:15,drop=T])
data<-data[,15]
names(data)[1]<-c("BADOUX")
palette <- heat.colors(5, rev = T)
seuils <- c(85, 100, 125, 150, 175, 230)
str(data)
png("resultBADOUX.png", width = 4000, height = 4000, res = 400)
mf_choro(data,  var = "BADOUX", breaks = seuils, pal = palette,border = NA, leg_pos = "n")
mf_label(data,"BADOUX")
mf_inset_on(data, pos = "topright")
par(mar = c(2,2,2,2))
hist(data$BADOUX, border = NA, right = F, col=palette, main = "", xlab = "", ylab="")
mf_inset_off()
dev.off()
```
Cette carte de vote sur les votes pour la candidate Badoux nous permet de constater que l'espace où ses électeurs sont les plus concentrés est l'est de Bondy.

```{r}
library("png")
img1<-readPNG("resultBADOUX.png")
display<-function(...){
  imageList<-list(...) ;   totalWidth<-0 ;   maxHeight<-0 ;   
for (img in imageList){    if(is.character(img)) img<-readPNG(img) ;  dimg<-dim(img) ;  totalWidth<-totalWidth+dimg[2] ;   maxHeight<-max(maxHeight,dimg[1])  }
  par(mar=c(0,0,0,0)) ;   plot(c(0,totalWidth),c(0,maxHeight),type="n",asp=1,xaxt="n",yaxt="n",xlab="x",ylab="y") ;   offset<-0 ; 
  for (img in imageList){    dimg<-dim(img) ;    rasterImage(img,offset,0,offset+dimg[2],dimg[1])
    offset<-offset+dimg[2]  }}
display(img1)
```

